【裁判字號】    89,易,971
【裁判日期】    900628
【裁判案由】    傷害
【裁判全文】
臺灣士林地方法院刑事判決                         八十九年度易字第九七一號
    公  訴  人  臺灣士林地方法院檢察署檢察官
    被      告  戊○○○
                乙○○○
                丙○○
                甲○○
右列被告等因傷害案件，經檢察官提起公訴（八十九年度偵字第六三０一號），本院
判決如左：
    主  文
戊○○○傷害人之身體，處罰金伍仟元，如易服勞役，以參佰元折算壹日。
乙○○○、丙○○、甲○○共同傷害人之身體，各處罰金伍仟元，如易服勞役，均以
參佰元折算壹日。
    事  實
一、戊○○○於民國八十九年五月二十四日上午八時許，在台北縣汐止市○○街金龍
    國小旁，因認乙○○○誣指其為小偷，遂基於傷害之犯意，徒手毆打乙○○○之
    前胸，致乙○○○受有前胸部瘀傷約一乘三公分，乙○○○即將此事告知其子丙○○與甲○○，其二人遂與乙○○○前往與戊○○○理論，而在前開金龍國小前
    與戊○○○發生爭執，乙○○○、丙○○、甲○○即基於傷害之犯意聯絡，共同
    毆打戊○○○，致戊○○○受有左手背部挫裂傷約七公分大、右肘關節部挫傷及
    擦傷及腰部、下腹部挫傷等傷害。
二、案經戊○○○、乙○○○訴由台北縣警察局汐止分局報請台灣士林地方法院檢察
    署檢察官偵查起訴。
    理  由
一、訊據被告戊○○○、乙○○○、丙○○、甲○○均矢口否認有右揭傷害之犯行，
    被告戊○○○辯稱其沒有打乙○○○，是被打云云，被告乙○○○、丙○○、甲○○均辯稱沒有打戊○○○，是他自己跌倒受傷云云。經查：（一）右揭被告戊○○○傷害乙○○○之事實，業據告訴人乙○○○指訴歷歷，而乙○○○確受有
    前胸部瘀傷約一乘三公分之傷害，有國泰綜合醫院內湖分院診斷證明書一件在卷
    可稽，並經證人丁○○○到庭證稱當日早上其有看到乙○○○的脖子下方有紅紅
    的傷等語屬實。（二）右揭被告乙○○○、丙○○、甲○○共同傷害戊○○○之
    事實，業據告訴人戊○○○指訴歷歷，且被告乙○○○於警訊時供稱「甲○○與
    戊○○○發生口角爭執拉扯」，被告丙○○於警訊時供稱「因他（戊○○○）與
    甲○○拉扯」等語，被告甲○○於本院調查時自承「後來她（戊○○○）就拿雨
    傘頭打我兩手，當時我推手推車，我就將雨傘抓住，她就將雨傘放掉，將我項鍊
    拉下，我就用手將她扳開」等語，足認被告甲○○確有與戊○○○發生拉扯之事
    實，而戊○○○確實受有左手背部挫裂傷約七公分大、右肘關節部挫傷及擦傷、
    腰部、下腹部挫傷等傷害，亦有佑平醫院診斷證明書一件在卷足憑，被告乙○○○、丙○○、甲○○雖辯稱係戊○○○自己跌倒受傷云云，然如被告乙○○○、
    丙○○所述戊○○○係自己仰倒受傷，何以戊○○○會受有腰部、下腹部之挫傷
    傷害？是被告四人所辯，無非事後卸責之詞，不可採信。事證明確，其四人傷害
    之犯行均堪認定，應依法論科。
二、核被告戊○○○、乙○○○、丙○○、甲○○所為，均係犯刑法第二百七十七條
    第一項之傷害罪。被告乙○○○、丙○○、甲○○三人間，有犯意之聯絡及行為
    之分擔，均為共同正犯。爰審酌被告四人因細故爭執而犯罪之動機、徒手傷害之
    手段，犯罪時所受之刺激及其均無前科、素行尚佳、生活狀況、智識程度、犯罪
    所生之損害，及犯罪後態度等一切情狀，分別量處如主文所示之刑，並均諭知易
    服勞役之折算標準。
據上論斷，應依刑事訴訟法第二百九十九條第一項前段、刑法第二十八條、第二百七
十七條第一項、第四十二條第二項，罰金罰鍰提高標準條例第一條前段、第二條，判
決如主文。
本案經檢察官蘇佩鈺到庭執行職務
中    華    民    國      九十        年      六       月   二十八      日
                                  臺灣士林地方法院刑事第四庭
                                          法  官 藍  雅  清
附錄本案論罪科刑法條全文
中華民國刑法第二百七十七條第一項
傷害人之身體或健康者，處三年以下有期徒刑、拘役或一千元以下罰金。


司法院資訊處製作；財團法人民間司法改革基金會備份。
